臺灣桃園地方法院刑事判決
                                   111年度審金訴字第74號
                                    111年度審易字第368號
公  訴  人  臺灣桃園地方檢察署檢察官 
被      告  郭祐愷





上列被告因違反洗錢防制法等案件，經臺灣桃園地方檢察署檢察
官提起公訴（110 年度偵緝字第2123號、第2124號、110 年度偵
字第29589 號、第31528 號、第38154 號、第41493 號、第4237
1 號、第42448 號、第42658 號、第43962 號、第43963 號），
及臺灣桃園地方檢察署檢察官追加起訴（111 年度偵字第4782號
）暨臺灣桃園地方檢察署檢察官移送併辦（111 年度偵字第1982
號、第2544號、第5544號、第7922號、第7923號、第7924號、第
8554號、111 年度偵緝字第592 號）、臺灣臺中地方檢察署檢察
官移送併辦（111 年度偵字第8755號）、臺灣士林地方檢察署檢
察官移送併辦（111 年度偵字第6276號、第6277號、第7504號、
第7505號、111 年度少連偵字第78號），被告於本院準備程序進
行中，就被訴事實為有罪之陳述，經本院告知簡式審判程序意旨
，並聽取當事人之意見後，本院合議庭裁定由受命法官獨任依簡
式審判程序審理，判決如下：
    主  文
巳○○共同犯竊盜罪，處有期徒刑參月，如易科罰金，以新臺幣
壹仟元折算壹日；又犯攜帶兇器竊盜罪，處有期徒刑陸月，如易
科罰金，以新臺幣壹仟元折算壹日；又共同犯攜帶兇器竊盜罪，
處有期徒刑陸月，如易科罰金，以新臺幣壹仟元折算壹日；又犯
竊盜罪，處有期徒刑參月，如易科罰金，以新臺幣壹仟元折算壹
日；又犯竊盜罪，處有期徒刑參月，如易科罰金，以新臺幣壹仟
元折算壹日；又犯竊盜罪，處有期徒刑貳月，如易科罰金，以新
臺幣壹仟元折算壹日；又犯竊盜罪，處有期徒刑參月，如易科罰
金，以新臺幣壹仟元折算壹日；又幫助犯洗錢防制法第十四條第
一項之洗錢罪，處有期徒刑參月，併科罰金新臺幣參萬元，罰金
如易服勞役，以新臺幣壹仟元折算壹日；又犯竊盜罪，處有期徒
刑貳月，如易科罰金，以新臺幣壹仟元折算壹日。得易科罰金部
分，應執行有期徒刑壹年拾壹月，如易科罰金，以新臺幣壹仟元
折算壹日。
未扣案如附表二所示之犯罪所得，均沒收，於全部或一部不能沒
收或不宜執行沒收時，追徵其價額。
    事實及理由
一、犯罪事實：
    本案犯罪事實，除起訴書如附表一「原記載內容」欄所示之
    記載，應更正如附表一「更正後內容」欄所示外，餘均引用
    檢察官起訴書、追加起訴書暨併辦意旨書之記載（如附件一
    、二、三、四、五、六、七、八）。
二、證據名稱：
  ㈠被告巳○○於警詢、偵訊及本院審理時之自白。
  ㈡告訴人馬內玲、甲○○、乙○○、格瑞、Ｅ○○、己○○、亥○○、丁○○
    、Ｂ○○、癸○○、庚○○、Ｃ○○、地○○、寅○○、宇○○、丑○○、黃○○
    、黃詠嫺、宙○○、玄○○、天○○、辰○○、未○○、申○○、丙○○、
    卯○○、酉○○、Ａ○○、午○○、子○○、林岳騰、林宜勳、證人詹
    登貴、杜志偉、被害人壬○○於警詢及偵訊時之證述。
  ㈢車輛詳細資料報表、監視錄影畫面、刑案現場照片、監視影
    像截圖照片、桃園市政府警察局車輛協尋電腦輸入單、內政
    部警政署刑事警察局鑑定書、桃園市政府警察局中壢分局現
    場勘察採證紀錄表、現場勘察照片簿、勘察採證同意書、刑
    事案件證物採驗紀錄表、桃園市政府警察局中壢分局照片黏
    貼紀錄表、桃園市政府警察局中壢分局扣押筆錄暨扣押物品
    目錄表、桃園市政府警察局中壢分局天羅地網監視錄影系統
    影像紀錄表、代保管單、贓物認領保管單、竊盜案領據（保
    管）單、匯款交易紀錄、通訊軟體訊息對話記錄、華南商業
    銀行股份有限公司民國110 年7 月2 日營通字第1100020102
    號函暨所檢帳戶開戶基本資料及交易明細、內政部警政署反
    詐騙諮詢專線紀錄表、帳戶個資檢視資料、受理詐騙帳戶通
    報警示簡便格式表、金融機構聯防機制通報單、受（處）理
    案件證明單、受理各類案件紀錄表、中國信託銀行自動櫃員
    機交易明細表、華南商業銀行股份有限公司110 年7 月6 日
    營清字第1100020364號函暨所檢帳戶開戶基本資料及交易明
    細、投資網站頁面資料、投資交易資訊、華南商業銀行股份
    有限公司110 年6 月30日營清字第1100016826號函暨所檢帳
    戶開戶基本資料及交易明細、郵政跨行匯款申請書、存簿帳
    號資料暨內頁交易明細、聯邦銀行存戶交易明細表、華南商
    業銀行股份有限公司110 年7 月6 日營清字第1100020364號
    函暨所檢帳戶開戶基本資料及交易明細、臺北市警局中山分
    局中山二派出所偵辦詐欺案件蒐證照片、宇○○遭詐騙案匯款
    時序表、宜蘭縣政府警察局羅東分局五結分駐所照片黏貼表
    、儲金帳戶交易明細查詢、苗栗縣警察局頭份分局頭份派出
    所相片黏貼紀錄表、華南商業銀行股份有限公司110 年7月9
     日營清字第1100020828號函暨所檢帳戶開戶基本資料及交
    易明細、苗栗縣警察局頭份分局相片黏貼表、華南商業銀行
    股份有限公司110 年7 月21日營清字第1100022164號函暨所
    檢帳戶開戶基本資料及交易明細、華南商業銀行股份有限公
    司110 年7 月8 日營清字第1100020713號函暨所檢帳戶開戶
    基本資料及交易明細、台新國際商業銀行國內匯款申請書（
    兼取款憑條）、華南商業銀行客戶資料整合查詢結果、臺灣
    銀行網路銀行交易明細表、華南商業銀行股份有限公司110 
    年12月7 日營清字第1100039638號函暨所檢帳戶開戶基本資
    料及交易明細、華南商業銀行股份有限公司110 年7 月26日
    營清字第1100022774號函暨所檢帳戶開戶基本資料及交易明
    細、華南商業銀行股份有限公司110 年7 月5 日營清字第11
    00020263號函暨所檢帳戶開戶基本資料及交易明細、國泰世
    華商業銀行匯出匯款憑據、華南商業銀行股份有限公司110 
    年7 月29日營清字第1100023446號函暨所檢帳戶開戶基本資
    料及交易明細、華南商業銀行股份有限公司110 年9 月11日
    營清字第1100029106號函暨所檢帳戶開戶基本資料及交易明
    細、臺灣土地銀行匯款申請書。
三、論罪科刑：
  ㈠附件一起訴書犯罪事實一、㈠部分：
  ⒈核被告所為，係犯刑法第320 條第1 項之竊盜罪。
  ⒉被告與真實姓名年籍不詳，綽號「小胖」之成年男子間就上
    開犯行，有犯意聯絡及行為分擔，為共同正犯。
  ㈡附件一起訴書犯罪事實一、㈡部分：
  ⒈按刑法第321 條第1 項第3 款之攜帶兇器竊盜罪，係以行為
    人攜帶兇器竊盜為其加重條件，此所謂兇器，其種類並無限
    制，凡客觀上足對人之生命、身體、安全構成威脅，具有危
    險性之兇器均屬之，且祇須行竊時攜帶此種具有危險性之兇
    器為已足，並不以攜帶之初有行兇之意圖為必要（最高法院
    79年台上字第5253號判例要旨參照）。被告持以遂行此部分
    竊盜犯行所用近似螺絲起子之細短棒，係金屬製品，既足以
    破壞娃娃機臺，顯係質地堅硬，自可以此揮擊，而加害人之
    生命、身體，客觀上即具危險性，當屬兇器無疑。
  ⒉是核被告所為，係犯刑法第321 條第1 項第3 款之攜帶兇器
    竊盜罪及同法第354 條之毀損罪。
  ⒊被告上開所為係一行為觸犯二罪名，為想像競合犯，應依刑
    法第55條規定，從一重之攜帶兇器竊盜罪處斷。
  ㈢附件一起訴書犯罪事實一、㈢部分：
  ⒈被告持以遂行此部分竊盜犯行所用之起子，係金屬製品，既
    足以破壞娃娃機臺鎖頭，顯係質地堅硬，自可以此揮擊，而
    加害人之生命、身體，客觀上即具危險性，當屬兇器無疑（
    最高法院79年台上字第5253號判例要旨參照）。是核被告所
    為，係犯刑法第321 條第1 項第3 款之攜帶兇器竊盜罪。
  ⒉被告與「李可安（音譯）」之成年男子間就上開犯行，有犯
    意聯絡及行為分擔，為共同正犯。
  ㈣附件一起訴書犯罪事實一、㈣部分：核被告所為，係犯刑法第
    320 條第1 項之竊盜罪。
  ㈤附件一起訴書犯罪事實一、㈤部分：核被告所為，係犯刑法第
    320 條第1 項之竊盜罪。
  ㈥附件一起訴書犯罪事實一、㈥部分：核被告所為，係犯刑法第
    320 條第1 項之竊盜罪。
  ㈦附件一起訴書犯罪事實一、㈦部分：核被告所為，係犯刑法第
    320 條第1 項之竊盜罪。
  ㈧附件一起訴書犯罪事實一、㈧部分：
  ⒈按提供金融帳戶提款卡及密碼供他人使用，嗣後被害人雖匯
    入款項，然此時之金流仍屬透明易查，在形式上無從合法化
    其所得來源，未造成金流斷點，尚不能達到掩飾或隱匿特定
    犯罪所得之來源、去向及所在之作用，須待款項遭提領後，
    始產生掩飾、隱匿之結果。故而，行為人提供金融帳戶提款
    卡及密碼，若無參與後續之提款行為，即非洗錢防制法第2
    條第2 款所指洗錢行為，無從成立一般洗錢罪之直接正犯。
    金融帳戶乃個人理財工具，依我國現狀，申設金融帳戶並無
    任何特殊限制，且可於不同之金融機構申請多數帳戶使用，
    是依一般人之社會通念，若見他人不以自己名義申請帳戶，
    反而收購或借用別人之金融帳戶以供使用，並要求提供提款
    卡及告知密碼，則提供金融帳戶者主觀上如認識該帳戶可能
    作為對方收受、提領特定犯罪所得使用，對方提領後會產生
    遮斷金流以逃避國家追訴、處罰之效果，仍基於幫助之犯意
    ，而提供該帳戶之提款卡及密碼，以利洗錢實行，仍可成立
    一般洗錢罪之幫助犯（最高法院108 年台上大字第3101號刑
    事裁定參照）。
  ⒉核被告所為，係犯刑法第30條第1 項前段、第339 條第1 項
    之幫助詐欺取財罪及同法第30條第1 項前段、洗錢防制法第
    14條第1 項之幫助洗錢罪。
  ⒊被告以一幫助行為幫助詐騙集團成員詐取如附件起訴書暨移
    送併辦意旨書所示告訴人亥○○等24人財物，係一行為觸犯數
    罪名，為想像競合犯，應依刑法第55條規定，從一重之幫助
    洗錢罪處斷。
  ⒋被告以幫助之意思，參與構成要件以外之行為，為幫助犯，
    酌依刑法第30條第2 項規定，減輕其刑。
  ⒌另犯第14條、第15條之罪，在偵查或審判中自白者，減輕其
    刑，洗錢防制法第16條第2 項定有明文。被告於本院審理時
    就幫助一般洗錢犯行均自白不諱，爰依上揭規定，減輕其刑
    ，並依法遞減輕之。
  ㈨附件二追加起訴書犯罪事實一、部分：
  ⒈核被告所為，均係犯刑法第320 條第1 項之竊盜罪。
  ⒉被告上開所為係一行為觸犯二罪名，為想像競合犯，應依刑
    法第55條規定，從一重之竊盜罪處斷。
  ㈩移送併辦（臺灣桃園地方檢察署檢察官111 年度偵字第1982
    號、第2544號、第5544號、第7922號、第7923號、第7924號
    、第8554號、111 年度偵緝字第592 號移送併辦意旨書；臺
    灣臺中地方檢察署檢察官111 年度偵字第8755號移送併辦意
    旨書；臺灣士林地方檢察署檢察官111 年度偵字第6276號、
    第6277號、第7504號、第7505號、111 年度少連偵字第78號
    移送併辦意旨書）部分，雖未起訴，然與本案業經起訴部分
    ，具有想像競合犯之裁判上一罪關係，為起訴效力所及，本
    院自應併予審理，附此敘明。
  被告前因施用毒品案件，經本院以105 年度桃簡字第105 號
    判處有期徒刑4 月確定，入監執行後，已於105 年10月6 日
    執行完畢；又因施用毒品案件，經本院以106 年度審簡字第
    99號判處有期徒刑5 月確定，入監執行後，已於107 年7 月
    9 日易科罰金執行完畢等情，有臺灣高等法院被告前案紀錄
    表在卷可考，其受前開徒刑之執行完畢，5 年以內故意再犯
    本案有期徒刑以上之罪，固均合於刑法第47條第1 項規定，
    為累犯。惟審酌被告執行完畢之施用毒品案件，與本案罪名
    、犯罪情節以及保護法益俱屬不同，難認其有特別惡性及對
    刑罰反應力薄弱，爰參酌司法院大法官會議釋字第775 號解
    釋意旨，不依刑法第47條第1 項規定加重其最低本刑。
  被告所犯上開9 罪間，犯意各別，行為互殊，應予分論併罰
    。
  爰審酌被告不思以正當手段獲取財物，為圖一己私益，竟恣
    意或共同或單獨、或攜帶兇器或徒手竊取他人財物，毀損他
    人物品，蔑視他人財產權，所為殊無可取；又任意將金融機
    構之帳戶存摺、金融卡暨密碼等資料交予他人，容任他人從
    事不法使用，以此方式幫助他人從事詐欺取財及洗錢之犯行
    ，造成犯罪偵查困難，致使此類犯罪手法層出不窮，嚴重危
    害交易秩序與社會治安，且造成告訴人等受有前開金額之損
    害，所為非是。縱其非基於直接故意而為本件幫助犯行，但
    仍有間接故意，自無從阻免本件犯行之成立，被告所為自應
    受有相當程度之刑事非難。惟念其犯後坦承犯行，然迄未與
    告訴人等達成和解，賠償告訴人等所受之損害等情，併衡被
    告之犯罪動機、目的、手段、素行暨告訴人等所受損害等一
    切情狀，分別量處如主文所示之刑，並就得易科罰金部分，
    諭知易科罰金之折算標準，暨定其應執行之刑併就該執行刑
    諭知易科罰金之折算標準；另就罰金部分諭知其易服勞役之
    折算標準。
四、沒收部分：
  ㈠被告所有之上開帳戶存摺及金融卡，雖係供犯本案所用之物
    ，然俱未扣案，是否仍存尚有未明，且上開物品單獨存在不
    具刑法上之非難性，倘予追徵，除另使刑事執行程序開啟之
    外，對於被告犯罪行為之不法、罪責評價並無影響，復就沒
    收制度所欲達成之社會防衛目的亦無任何助益，欠缺刑法上
    重要性。是本院認上開物品均無沒收或追徵之必要，爰依刑
    法第38條之2 第2 項規定，均不予宣告沒收。
  ㈡按犯罪所得，屬於犯罪行為人者，沒收之；於全部或一部不
    能沒收或不宜執行沒收時，追徵其價額。刑法第38條之1 第
    1 項前段、第3 項定有明文。又共同正犯之犯罪所得，沒收
    或追徵，應就各人所分得之數額分別為之；先前對共同正犯
    採連帶沒收犯罪所得之見解，已不再援用及供參考（最高法
    院104 年第13次刑事庭會議決議意旨參照）。又所謂各人「
    所分得」，係指各人「對犯罪所得有事實上之處分權限」，
    法院應視具體個案之實際情形而為認定，倘若共同正犯各成
    員內部間，對於不法利得分配明確時，固應依各人實際分配
    所得沒收；然若共同正犯成員對不法所得並無處分權限，其
    他成員亦無事實上之共同處分權限者，自不予諭知沒收；至
    共同正犯各成員對於不法利得享有共同處分權限時，則應負
    共同沒收之責。至於上揭共同正犯各成員有無犯罪所得、所
    得數額，係關於沒收、追繳或追徵標的犯罪所得範圍之認定
    ，因非屬犯罪事實有無之認定，並不適用「嚴格證明法則」
    ，無須證明至毫無合理懷疑之確信程度，應由事實審法院綜
    合卷證資料，依自由證明程序釋明其合理之依據以認定之（
    最高法院104 年度台上字第3937號判決意旨參照）。查被告
    與真實姓名年籍不詳綽號「小胖」之成年男子共同竊得如附
    表二編號一所示之物，未實際合法發還被害人，復無從認定
    內部分配如何，其不法利得實際分配不明，而以渠等為本案
    犯行之分工方式，尚可認定渠等對於上開犯罪所得，均有事
    實上之共同處分權限，揆諸前揭說明，自應負共同沒收之責
    ，爰應依刑法第38條之1 第1 項前段、第3 項規定，宣告沒
    收，於全部或一部不能沒收或不宜執行沒收時，追徵其價額
    。又被告與「李可安（音譯）」之成年男子共同竊得如附表
    二編號三所示之物，未實際合法發還被害人，復無從認定內
    部分配如何，其不法利得實際分配不明，而以渠等為本案犯
    行之分工方式，尚可認定渠等對於上開犯罪所得，均有事實
    上之共同處分權限，揆諸前揭說明，自應負共同沒收之責，
    爰應依刑法第38條之1 第1 項前段、第3 項規定，宣告沒收
    ，於全部或一部不能沒收或不宜執行沒收時，追徵其價額（
    最高法院102 年度台上字第4461號判決意旨參照）。
  ㈢被告所竊如附表二編號二、四、五、六所示之犯罪所得，均
    未實際合法發還被害人，俱應依刑法第38條之1 第1 項前段
    、第3 項規定，宣告沒收，於全部或一部不能沒收或不宜執
    行沒收時，追徵其價額。
  ㈣扣案如附表三所示之物，固屬被告之犯罪所得，惟該物目前
    由警員代保管中，此有代保管單附卷可稽（見110 年度偵字
    第31528 號卷，第91頁）。是以被告並未保有犯罪所得，又
    為避免宣告沒收後，被害人須另循程序主張權利請求發還，
    故不予宣告沒收或追徵，附此敘明。
  ㈤被告所竊如附表四編號一所示之物，業據告訴代理人Ｅ○○立據
    領回，有贓物認領保管單在卷可稽（見110 年度偵字第4244
    8 號卷，第53頁）；被告所竊如附表四編號二所示之物，業
    據被害人己○○立據領回，有竊盜案領據（保管）單在卷可考
    （見110 年度偵字第42658 號卷，第35頁），是依刑法第38
    條之1 第5 項規定，均不予宣告沒收。
  ㈥被告所竊如附表五所示之汽車號牌，固屬犯罪所得，然未扣
    案，本院審酌該物客觀價值低微，並得由被害人申請註銷、
    報廢及補發，其沒收顯欠缺刑法上之重要性，爰依刑法第38
    條之2 第2 項規定，不予宣告沒收或追徵其價額。
  ㈦至被告本案行竊所用如附表六所示之物，俱未扣案，又無從
    證明為被告所有，復非屬違禁物，爰均不予宣告沒收，末此
    敘明。
五、退併辦部分：
    至臺灣彰化地方檢察署檢察官以111 年度偵字第6098號移送
    併辦意旨書、臺灣桃園地方檢察署檢察官以111 年度偵字第
    17883號、111年度偵字第23322號移送併辦意旨書移送本案
    併案審理之犯罪事實，認與本案之犯罪事實有法律上一罪關
    係，而移送本院併案審理，然因併辦部分係於本案於111 年
    5 月2 日言詞辯論終結後所為，分別於111年5 月10日、111
    年6月13日、111年6月17日始繫屬，此有本院收狀戳章附卷
    可查，則併辦部分屬本院未及審酌之範圍，自均應退由檢察
    官另行處理，併此敘明。
六、應適用之法條：
    刑事訴訟法第273 條之1 第1 項、第299 條第1 項前段、第
    310 條之2 、第454 條第2 項，洗錢防制法第14條第1 項、
    第2 條第2 款、第16條第2 項，刑法第11條、第28條、第
    320 條第1 項、第321 條第1 項第3 款、第339 條第1 項、
    第354 條、第55條、第30條第1 項前段、第2 項、第41條第
    1 項前段、第8 項、第51條第5 款、第42條第3 項前段、第
    38條之1 第1 項前段、第3 項、第5 項、第38條之2 第2 項
    ，刑法施行法第1 條之1 第1 項。
七、如不服本判決應於收受判決後20日內向本院提出上訴書狀，
    並應敘述具體理由。其未敘述上訴理由者，應於上訴期間屆
    滿後20日內向本院補提理由書（均須按他造當事人之人數附
    繕本）「切勿逕送上級法院」。
本案經檢察官劉仲慧到庭執行職務。
中　　華　　民　　國　　111 　年　　6 　　月　　22　　日
                    刑事審查庭    法　官　呂曾達
以上正本證明與原本無異。
如不服本判決應於收受判決後20日內向本院提出上訴書狀，並應
敘述具體理由。其未敘述上訴理由者，應於上訴期間屆滿後20日
內向本院補提理由書(均須按他造當事人之人數附繕本)「切勿逕
送上級法院」。 
     　　　　　　　　　　　　　　　書記官　楊淨雲
中　　華　　民　　國　　111 　年　　6 　　月　　23　　日
附錄本案論罪科刑依據之法條：
中華民國刑法第320 條：
意圖為自己或第三人不法之所有，而竊取他人之動產者，為竊盜
罪，處5 年以下有期徒刑、拘役或50萬元以下罰金。
意圖為自己或第三人不法之利益，而竊佔他人之不動產者，依前
項之規定處斷。
前2 項之未遂犯罰之。
中華民國刑法第321 條：
犯前條第1 項、第2 項之罪而有下列情形之一者，處6 月以上5
年以下有期徒刑，得併科50萬元以下罰金：
一、侵入住宅或有人居住之建築物、船艦或隱匿其內而犯之。
二、毀越門窗、牆垣或其他安全設備而犯之。
三、攜帶兇器而犯之。
四、結夥三人以上而犯之。
五、乘火災、水災或其他災害之際而犯之。
六、在車站、港埠、航空站或其他供水、陸、空公眾運輸之舟、
    車、航空機內而犯之。
前項之未遂犯罰之。
中華民國刑法第339 條：
意圖為自己或第三人不法之所有，以詐術使人將本人或第三人之
物交付者，處5 年以下有期徒刑、拘役或科或併科50萬元以下罰
金。
以前項方法得財產上不法之利益或使第三人得之者，亦同。
前二項之未遂犯罰之。
中華民國刑法第354 條：
毀棄、損壞前二條以外之他人之物或致令不堪用，足以生損害於
公眾或他人者，處2 年以下有期徒刑、拘役或1 萬5 千元以下罰
金。
洗錢防制法第14條：
有第二條各款所列洗錢行為者，處7 年以下有期徒刑，併科新臺
幣5 百萬元以下罰金。
前項之未遂犯罰之。
前二項情形，不得科以超過其特定犯罪所定最重本刑之刑。
附表一：
臺灣桃園地方檢察署檢察官110 年度偵緝字第2123號、第2124號、110 年度偵字第29589 號、第31528 號、第38154 號、第41493 號、第42371 號、第4244 8號、第42658 號、第43962 號、第43963 號起訴書   欄別 原記載內容 更正後內容 犯罪事實欄一、 ㈢第7 行 板手 起子 犯罪事實欄一、 ㈤第1 至2 行 110 年9 月26日 110 年9 月23日（業經檢察官當庭更正） 犯罪事實欄一、 ㈧第1 至5 行 其與「李可安」已預見將金融機構存款帳戶提供不詳之人使用，有可能幫助他人實施詐欺取財犯行，或以該帳戶掩飾或隱匿犯罪所得財物，致使被害人及警方追查無門，竟仍不違背其本意，共同基於幫助詐欺取財及洗錢之不確定故意，先由巳○○於110 年初 其已預見將金融機構存款帳戶提供不詳之人使用，有可能幫助他人實施詐欺取財犯行，或以該帳戶掩飾或隱匿犯罪所得財物，致使被害人及警方追查無門，竟仍不違背其本意，基於幫助詐欺取財及洗錢之不確定故意（業經檢察官當庭更正），於110 年初 臺灣桃園地方檢察署檢察官111 年度偵字第4782號追加起訴書   欄別 原記載內容 更正後內容 犯罪事實欄一、第5 行 凌晨2 時52分許 凌晨2 時47分許 
附表二：
未扣案之犯罪所得（未實際合法發還被害人者）   編號 犯罪所得 備註  一 紅色電動車1 台 未實際合法發還被害人  二 現金新臺幣    440元   現金新臺幣  6,000元   三 現金新臺幣 25,000元   四 黑色、金色電動自行車1 台   五 充電器1 個   工具若干   六 公仔2 個   公仔1 個  
附表三：
犯罪所得   編號 犯罪所得 備註  一 白色電動自行車1 台 由警員代保管中 
附表四：
犯罪所得（已實際合法發還被害人者）   編號 犯罪所得 備註  一 義大利金莎巧克力1 盒 已實際合法發還被害人  蘇格蘭奶油酥餅1 包   蘇格蘭皇家迷你奶油餅乾1 包   健達巧克力1 包   魔爪能量飲料1 瓶   二 黑紅色電動自行車1 台  
附表五：
不予沒收之物   編號 犯罪所得 備註  一 車牌1 面 審酌客觀價值低微，並得由被害人申請註銷、報廢及補發，其沒收顯欠缺刑法上之重要性 
附表六：
未扣案之犯罪工具   編號 扣押物品 備註  一 細短棒1 支 無從證明為被告所有，復非屬違禁物  二 起子1 支  
附件一：
臺灣桃園地方檢察署檢察官起訴書
                                   110年度偵緝字第2124號
                                   110年度偵緝字第2123號
                                   110年度偵字第29589號
                                   110年度偵字第31528號
                                   110年度偵字第38154號
                                   110年度偵字第41493號
                                   110年度偵字第42371號
                                   110年度偵字第42448號
                                   110年度偵字第42658號
                                   110年度偵字第43962號
                                   110年度偵字第43963號

　　被　　　告　巳○○　男　35歲（民國00年0月00日生）
　　　　　　　　　　　　籍設臺北市○○區○○街00號(臺北                           ○○○○○○○○○)
                        居桃園市○○區○○路0段000巷00號                           4樓
                        (現於法務部○○○○○○○○附設   觀察勒戒處所觀察勒戒)
　　　　　　　　　　　　國民身分證統一編號：Z000000000號
上列被告因竊盜等案件，業經偵查終結，認應提起公訴，茲將犯
罪事實及證據並所法條分敘如下：
　　　　犯罪事實
一、巳○○於民國105年間，因違反毒品危害防制條例案件，經臺
    灣桃園地方法院以106年度審簡字第99號判決判處有期徒刑5
    月確定，甫於107年7月9日執行完畢。詎仍不知悔改，又分
    別為下列犯行：
(一)其與真實姓名與年籍資料不詳、綽號「小胖」之成年男子(
    下稱「小胖」)，共同意圖為自己不法之所有，基於竊盜之
    犯意聯絡，於110年1月31日凌晨2時1分許，共同騎乘巳○○所
    有之車牌號碼000-000號普通重型機車，至桃園市○○區○○路0
    段000巷00號前，以徒手竊取馬內玲所有之紅色電動機車1台
    ，價值新臺幣(下同)3萬2,000元。
(二)其意圖為自己不法之所有，基於竊盜之犯意，於110年2月17
    日上午10時許，在桃園市桃園區中正路62巷內，以不詳方式
    竊取杜志偉所有之車牌號碼000-0000號普通重型機車(此部
    分竊盜罪嫌，經本署另案聲請簡易判決處刑，臺灣桃園地方
    法院則以110年度桃簡字第565號判決判處有期徒刑5月確定)
    ，再於110年2月19日10時20分至同時26分間，騎乘上開竊取
    之機車，至位於桃園市○○區○○路000號之娃娃機台店，意圖
    為自己不法所有，基於竊盜及毀損之犯意，持客觀上近似於
    螺絲起子，且足以對人之生命、身體安全構成威脅且具有危
    險性可供兇器使用之細短棒，破壞甲○○出租予Ｄ○○、戊○○所
    有之娃娃機台，藉此竊取機台內Ｄ○○、戊○○所有之零錢約6,4
    40元。
(三)其與「李可安」(音譯)之成年男子(下稱「李可安」)，共同
    意圖為自己不法之所有，基於加重竊盜之犯意聯絡，於110
    年4月28日凌晨2時50分許，共同騎乘不知情之詹登貴(其所
    涉加重竊盜部分，另為不起訴處分)所有之車牌號碼000-000
    號普通重型機車，至桃園市○○區○○路0段000巷00號之娃娃機
    台店，由巳○○持客觀上足以對人之生命、身體安全構成威脅
    且具有危險性，可供兇器使用之板手破壞乙○○所有之娃娃機
    臺鎖頭(巳○○涉嫌毀損罪嫌，未具告訴)，藉此竊取機台內乙○○所有之零錢約2萬5,000元。
(四)其意圖為自己不法之所有，基於竊盜之犯意，於110年8月6
    日晚間9時許，至桃園市○○區○○○街000號前，徒手竊取壬○○
    之白色電動自行車1台(價值3萬5,000元)，得手後由逃逸，
    並於110年8月7日凌晨4時許，將竊得之白色電動自行車交由
    不知情之詹登貴騎乘(其所涉竊盜部分，另為不起訴處分)。
    嗣經警依壬○○報案提供上開白色電動自行車(已發還)相關特
    徵，並於110年8月7日凌晨4時31分許當場查獲巳○○，始悉上
    情。
(五)其意圖為自己不法之所有，基於竊盜之犯意，於110年9月26
    日上午8時許，在桃園市中壢區中華路1段與中華路1段644巷
    口旁，徒手竊取格瑞(菲律賓籍，英文姓名：ARDENO GARRY 
    RAFOLS，中文姓名：格瑞，下稱格瑞)所有之黑色、金色電
    動自行車1台(價值3萬元)。
(六)其意圖為自己不法之所有，基於竊盜之犯意，於110年11月2
    8日晚間7時許，在桃園市○○區○○路0段000號之家樂福股份有
    限公司桃園內壢分公司經營之辛○○○○○，徒手竊取架上義大
    利金莎巧克力1盒、蘇格蘭奶油酥餅1包、蘇格蘭皇家迷你奶
    油餅乾1包、健達巧克力1包及魔爪能量飲料1瓶，價值共計6
    73元(上揭商品均已返還)，得手後將上開物品藏放在隨身背
    包內，未結帳而逃逸。
(七)其意圖為自己不法之所有，基於竊盜之犯意，於110年8月5
    日凌晨0時11分，在桃園市○○區○○路000巷00號對面，徒手竊
    取己○○所有之電動自行車1台(價值3萬5,000元，已發還)、
    車牌1面、該車車廂內之充電器1個及工具等物。
(八)其與「李可安」已預見將金融機構存款帳戶提供不詳之人使
    用，有可能幫助他人實施詐欺取財犯行，或以該帳戶掩飾或
    隱匿犯罪所得財物，致使被害人及警方追查無門，竟仍不違
    背其本意，共同基於幫助詐欺取財及洗錢之不確定故意，先
    由巳○○於110年初，在其桃園市○○區○○路0段000巷00號4樓居
    所內，當面將其所申辦之華南商業銀行帳號000000000000號
    （下稱本案華南帳戶）帳戶存摺、提款卡及密碼交給「李可
    安」，再由「李可安」於不詳時間、地點，以不詳方式提供
    予詐欺集團成員使用。嗣該詐欺集團成員取得本案華南帳戶
    後，即意圖為自己不法之所有，基於詐欺取財之犯意，於附
    表所示之時間，以附表所示之詐騙方式施以詐術，致亥○○、
    丁○○、Ｂ○○、癸○○陷於錯誤，進而以附表所示之匯款方式，
    依指示轉帳匯款至本案華南帳戶內，被遭提領一空，因而造
    成財產上損失。
二、案經馬內玲、甲○○、乙○○、格瑞、Ｅ○○、己○○訴由桃園市政
    府警察局中壢分局報告；亥○○訴由臺北市政府警察局士林分
    局報告；丁○○訴由桃園市政府警察局楊梅分局報告；Ｂ○○訴
    由高雄市政府警察局鳳山分局報告臺灣士林地方檢察署陳請
    臺灣高等檢察署檢察長陳轉本署；癸○○訴由苗栗縣警察局大
    湖分局報告臺灣士林地方檢察署陳請臺灣高等檢察署檢察長
    陳轉本署偵辦。。
　　　　證據並所犯法條
一、證據清單及待證事實：
編號 證據名稱 待證事實 1 被告郭祐楷於警詢時、偵訊中所為之供述 1.就犯罪事實一(一)(四)(五)(六)(七)所示部分，均坦承不諱； 2.就犯罪事實一(二)(三)所示部分，其固坦承有於上揭時間、地點徒手竊取娃娃機台內零錢之事實，惟辯稱：就犯罪事實一(二)部分，伊所持用的是店內隨手取得之細棒；就犯罪事實一(三)部分，伊係進去拿店內工具撬開零錢箱，是現場撿到的，伊沒有攜帶兇器等語； 3.就犯罪事實(八)所示部分，其固坦承於上揭時間、地點將本案華南帳戶存摺、提款卡及密碼當面交給「李可安」，惟辯稱：「李可安」因遊玩博奕類遊戲，要買遊戲點數使用，便向伊借用本案華南銀行帳戶，伊不知道他會拿去給詐騙集團作為犯罪工具使用等語。 2 證人即同案被告詹登貴於警詢時、偵訊中所為之供述 證明： 1.就犯罪事實一(三)所示部分，其所有之機車係遭「李可安」騎去使用之事實； 2.就犯罪事實一(四)所示部分，其所騎乘之白色電動自行車，係被告交給伊騎乘使用之事實。 3 證人即告訴人馬內玲於警詢時所為之證述 證明犯罪事實一(一)所示，其所有之紅色電動機車遭被告所竊之事實。 4 車輛詳細資料報表(車牌號碼：000-000)  5 路口監視器畫面擷圖數張  6 證人即告訴人甲○○於警詢時所為之證述、委託書2份 證明犯罪事實一(二)所示，被害人Ｄ○○、戊○○娃娃機機台內所有之零錢6,440元遭竊之事實。 7 路口監視器畫面燒錄光碟、擷圖數張、被告全身照片 證明犯罪事實一(二)所示，被告郭祐凱破壞鎖頭、竊取零錢之事實。 8 證人即告訴人乙○○於警詢時所為之證述 證明犯罪事實一(三)所示，其所有之娃娃機頭鎖頭遭播壞、其所有之2萬5,000員遭竊之事實。 9 內政部警政署刑事警察局110年6月9日刑生字第1100049242號 證明犯罪事實一(三)所示，案發現場所遺留之菸蒂上DNA，與被告郭祐凱相符之事實。 10 桃園市○○區○○路000號之娃娃機台店內監視器錄影畫面、擷圖數張 證明犯罪事實一(三)所示，被告郭祐凱破壞鎖頭、竊取零錢之事實。 11 證人即被害人壬○○於警詢時所為之證述 證明犯罪事實一(四)所示，其所有之白色電動自行車遭被告所竊之事實。 12 桃園市政府警察局中壢分局扣押筆錄、扣押物品目錄表  13 路口監視器畫面擷圖數張  14 證人即告訴人格瑞於警詢時所為之證述 證明犯罪事實一(五)所示，其所有之黑色、金色電動自行車遭被告所竊之事實。 15 告訴人格瑞提供之電動自行車照片、路口監視器畫面擷圖數張  16 證人即告訴人Ｅ○○於警詢時所為之證述 證明犯罪事實一(六)所示，辛○○○○○所有之義大利金莎巧克力1盒、蘇格蘭奶油酥餅1包、蘇格蘭皇家迷你奶油餅乾1包、健達巧克力1包及魔爪能量飲料1瓶遭被告所竊之事實。 17 桃園市政府警察局中壢分局扣押筆錄、扣押物品目錄表、贓物認領保管單各1份、店內監視器畫面擷圖數張  18 證人即告訴人己○○於警詢時所為之證述 證明犯罪事實一(七)所示，其所有之電動自行車遭被告所竊之事實。 19 桃園市政府警察局中壢分局扣押筆錄、扣押物品目錄表、竊盜案領據單各1份、刑案照片數張、路口監視器畫面擷圖數張  20 證人暨告訴人亥○○於警詢時所為之證述 證明如附表編號1、2所示，其遭詐欺集團詐騙之事實。 21 告訴人亥○○所提供之匯款憑證擷圖2張、與詐騙集團成員之對話紀錄擷圖數張  22 證人暨告訴人丁○○於警詢時所為之證述 證明如附表編號3、4所示，其遭詐欺集團詐騙之事實。 23 告訴人丁○○所提供之匯款憑證  24 證人即告訴人Ｂ○○於警詢時所為之證述 證明如附表編號5、6所示，其遭詐欺集團詐騙之事實。 25 告訴人Ｂ○○所提供之匯款憑證  26 證人即告訴人癸○○於警詢時所為之證述 證明如附表編號7所示，其遭詐欺集團詐騙之事實。 27 告訴人癸○○所提供之匯款憑證  28 本案華南銀行帳戶交易明細表 證明如附表所示之款項，於附表所示之時間轉帳至本案華南帳戶之事實(詳見110年度偵字第38154號卷第137-155頁)。 29 內政部警政署反詐騙諮詢專線紀錄表、受理詐騙帳通報警示簡便格式表、金融機構聯防機制通報單、受理案件證明單(告訴人亥○○、丁○○、Ｂ○○、癸○○)  
二、核被告就犯罪事實一(一)、(四)、(五)、(六)、(七)所為，
    係犯刑法第320條第1項之竊盜罪嫌；核就犯罪事實一(二)所
    為，係犯刑法第321條第1項第3款之攜帶兇器竊盜及同法第2
    54條毀損等罪嫌，並以一行為觸犯上開2罪名，為想像競合
    犯，請從一重以攜帶兇器竊盜罪嫌論處；核犯罪事實(三)部
    分，係犯刑法第321條第1項第3款之攜帶兇器竊盜罪嫌；核
    犯罪事實(八)部分，即以幫助詐欺取財、洗錢之意思，參與
    詐欺取財、洗錢等罪構成要件以外之行為，其所為係犯刑法
    第339條第1項之詐欺取財、洗錢防制法第14條第1項之洗錢
    等罪嫌，且均為幫助犯，請依同法第30條第2項規定按正犯
    之刑減輕之。
三、另就犯罪事實一(一)部分，被告與「小胖」有犯意之聯絡及
    行為之分擔；就犯罪事實一(三)部分，被告與「李可安」有
    犯意之聯絡及行為之分擔，請均論以共同正犯。又就犯罪事
    實一(八)部分，被告以一提供本案華南帳戶之行為同時觸犯
    幫助詐欺及幫助洗錢等罪，為想像競合犯，請依刑法第55條
    前段之規定，從一重之幫助洗錢罪論處。則被告所犯上開竊
    盜罪(5罪)、攜帶兇器竊盜罪(2罪)、幫助洗錢罪(1罪)間，
    犯意各別，行為互殊，請分論併罰。又查被告前有如犯罪事
    實欄所載之論罪科刑及執行情形，有本署刑案資料查註紀錄表1份
    附卷可憑，其於徒刑執行完畢5年內，故意再犯本件有期徒刑
    以上之罪，為累犯，請參照司法院大法官解釋釋字第775號解
    釋意旨及刑法第47條之規定，審酌依累犯之規定加重其刑。
四、至未扣案如犯罪事實一(一)所示紅色電動機車1台、如犯罪
    事實一(二)所示之零錢6,440元、如犯罪事實一(三)所示之
    零錢2萬5,000元、如犯罪事實一(五)所示之黑色、金色電動
    自行車1台等物，均屬於犯罪行為人而為本案犯罪所得之物
    ，請依刑法第38條之1第1項前段、第3項規定，宣告沒收之
    ，並於全部或一部不能沒收或不宜執行沒收時，追徵其價額
    。
五、就犯罪事實一(七)所示部分，告訴暨報告意旨認被告涉有毀
    損罪嫌，無非係因查獲扣案電動自行車之際，該車鑰匙鎖有
    遭人毀損之情，惟查，細究卷附路口監視器畫面，僅見被告
    徒手將告訴人己○○所有之電動自行車牽離現場，且查無積極
    證據足認該電動自行車之鑰匙鎖毀損部分，係屬被告所為，
    是本於罪疑唯輕原則，應認其毀損罪之部分罪嫌不足，惟若
    此部分成立犯罪，因與犯罪事實一(七)起訴部分有想像競合
    犯之裁判上一罪關係，而為起訴效力所及，爰不另為不起訴
    處分，附此敘明。
六、依刑事訴訟法第251條第1項提起公訴。
　　此　致
臺灣桃園地方法院
中　　華　　民　　國　 110　　年　　12　　月　　24　　日
                              檢  察  官  林  暐  勛
本件證明與原本無異　
中　　華　　民　　國 　111　　年     1    月     5    日
                              書  記  官  吳  儀  萱 
所犯法條 
中華民國刑法第320條
意圖為自己或第三人不法之所有，而竊取他人之動產者，為竊盜
罪，處 5 年以下有期徒刑、拘役或 50 萬元以下罰金。
意圖為自己或第三人不法之利益，而竊佔他人之不動產者，依前
項之規定處斷。
前二項之未遂犯罰之。
中華民國刑法第321條
犯前條第 1 項、第 2 項之罪而有下列情形之一者，處 6 月以
上 5 年以下有期徒刑，得併科 50 萬元以下罰金：
一、侵入住宅或有人居住之建築物、船艦或隱匿其內而犯之。
二、毀越門窗、牆垣或其他安全設備而犯之。
三、攜帶兇器而犯之。
四、結夥三人以上而犯之。
五、乘火災、水災或其他災害之際而犯之。
六、在車站、港埠、航空站或其他供水、陸、空公眾運輸之舟、
    車、航空機內而犯之。
前項之未遂犯罰之。
中華民國刑法第339條
（普通詐欺罪）
意圖為自己或第三人不法之所有，以詐術使人將本人或第三人之
物交付者，處 5 年以下有期徒刑、拘役或科或併科 50 萬元以
下罰金。
以前項方法得財產上不法之利益或使第三人得之者，亦同。
前二項之未遂犯罰之。
洗錢防制法第14條
有第二條各款所列洗錢行為者，處 7 年以下有期徒刑，併科新
臺幣 5 百萬元以下罰金。
前項之未遂犯罰之。
前二項情形，不得科以超過其特定犯罪所定最重本刑之刑。
附表
編號 告訴人 詐騙手法 匯款時間及金額 1 亥○○ 詐欺集團某成員於110年3、4月間，分別以網路通訊軟體LINE(下稱LINE)暱稱Anna(歐陽娜娜)、彭燕，向告訴人亥○○佯稱：可使用Bnex網路投資平台進行投資，如有獲利，需再行匯款才能提領云云，致告訴人亥○○陷於錯誤，而按指示轉帳至本案華南帳戶內。 110年5月28日下午1時31分許，以網路銀行轉帳5萬元。 2   110年5月28日下午3時13分許，以網路銀行轉帳5萬元。 3 丁○○ 詐欺集團某成員於110年5月6日，以LINE id:bm8886，向告訴人丁○○佯稱：可使用港澳合法的博奕平台，其有內線消息能穩定獲利云云，致告訴人丁○○陷於錯誤，而按指示轉帳至本案華南帳戶內。 110年5月26日上午9時21分許，ATM轉帳3萬元。 4   110年5月26日上午9時26分許，ATM轉帳1萬9,017元。 5 Ｂ○○ 詐欺集團某成員於110年5月18日，以LINE暱稱陳藝杰，向告訴人Ｂ○○佯稱：其為廈門計算機工程師，可使用永利投資網站購買虛擬貨幣云云，致告訴人Ｂ○○陷於錯誤，而按指示轉帳至本案華南帳戶內。 110年5月28日下午1時46分許，以ATM轉帳2萬元。 6   110年5月28日下午3時7分許，以ATM轉帳2萬元。 7 癸○○ 詐欺集團某成員於110年5月中旬，架設投資網站www.ld56888.xyz，並以LINE暱稱「航」佯裝該投資網站之網站人員，向告訴人癸○○佯稱可使用該投資網站進行投資云云，致告訴人癸○○陷於錯誤，而按指示轉帳至本案華南帳戶內。 110年5月28日中午12時46分許，轉帳5萬元。 
附件二：
臺灣桃園地方檢察署檢察官追加起訴書
                                     111年度偵字第4782號
　　被　　　告　巳○○　男　36歲（民國00年0月00日生）
　　　　　　　　　　　　籍設臺北市○○區○○街00號(臺北   ○○○○○○○○○)
                        (現於法務部○○○○○○○執行中)
　　　　　　　　　　　　國民身分證統一編號：Z000000000號
上列被告因竊盜案件，業經偵查終結，認應追加起訴，茲將犯罪
事實及證據並所法條分敘如下：
　　　　犯罪事實
一、巳○○於民國105年間，因違反毒品危害防制條例案件，經臺
    灣桃園地方法院以106年度審簡字第99號判決判處有期徒刑5
    月確定，甫於107年7月9日執行完畢。詎仍不知悔改，竟意
    圖為自己不法之所有，基於竊盜之犯意，於110年11月3日凌
    晨2時52分許，騎乘張麗芳所有之車牌號碼000-0000號普通
    重型機車(其涉嫌竊取上開機車之部分，另由警方偵辦中)，
    至桃園市○○區○○路00號夾娃娃機店內，徒手竊取林岳騰所有
    之公仔2個(價值約新臺幣『下同』4,000元)、林宜勳所有之公
    仔1個(價值約2,000元)，得手後離去。嗣經林岳騰、林宜勳
    發現上開公仔遭竊，經警調閱現場監視器畫面，始悉上情。
二、案經林岳騰、林宜勳訴由桃園市政府警察局中壢分局報告偵
    辦。
　　　　證據並所犯法條
一、證據清單及待證事實：
編號 證據名稱 待證事實 1 被告巳○○於警詢時、偵訊中所為之供述 其坦承有於上揭時間、地點竊取公仔之事實。 2 告訴人林岳騰、林宜勳於警詢時之指訴 證明渠等所有之公仔遭竊之事實。 3 路口及現場監視器畫面擷圖7張 證明全部犯罪事實。 
二、核被告所為，係犯刑法第320條第1項之竊盜罪嫌。被告於同
    一時間、地點，竊取告訴人林岳騰所有之公仔2個、林宜勳
    所有之公仔1個，係以一行為，同時觸犯竊盜罪(2罪)，為想
    像競合犯，請從一重以竊盜罪論處。又查被告前有如犯罪事
    實欄所載之論罪科刑及執行情形，有本署刑案資料查註紀錄表1份
    附卷可憑，其於徒刑執行完畢5年內，故意再犯本件有期徒刑
    以上之罪，為累犯，請參照司法院大法官解釋釋字第775號解
    釋意旨及刑法第47條之規定，審酌依累犯之規定加重其刑。
    至未扣案之告訴人林岳騰所有之公仔2個、告訴人林宜勳所
    有之公仔1個，均屬於犯罪行為人而為本案犯罪所得之物，
    請依刑法第38條之1第1項前段、第3項規定，宣告沒收之，
    並於全部或一部不能沒收或不宜執行沒收時，追徵其價額。
三、按於第一審辯論終結前，得就與本案相牽連之犯罪或本罪之誣
    告罪，追加起訴，刑事訴訟法第265條第1項定有明文。經查
    ，被告前犯竊盜等罪嫌，業經本署檢察官以110年度偵緝字
    第2124、2123號、110年度偵字第29589、31528、38154、41
    493、42371、42448、42658、43962、43963號案件提起公訴
    ，現由貴院以111年度審金訴字第74號案件(達股)審理中，
    此有前案起訴書、全國刑案資料查註表各1份在卷可參。本案
    被告所涉竊盜罪嫌，核與前揭案件具有一人犯數罪之相牽連
    關係，自宜追加起訴。
四、依刑事訴訟法第265條第1項追加起訴。
　　此　致
臺灣桃園地方法院
中　　華　　民　　國　 111　　年　　2 　　月　　12　　日
                              檢  察  官  林  暐  勛
本件證明與原本無異　
中　　華　　民　　國　 111　　年    2     月    21    日
                              書  記  官  吳  儀  萱 
所犯法條 
中華民國刑法第320條
意圖為自己或第三人不法之所有，而竊取他人之動產者，為竊盜
罪，處 5 年以下有期徒刑、拘役或 50 萬元以下罰金。
意圖為自己或第三人不法之利益，而竊佔他人之不動產者，依前
項之規定處斷。
前二項之未遂犯罰之。
附件三：
臺灣桃園地方檢察署檢察官移送併辦意旨書
                                    111年度偵字第7922號
                                    111年度偵字第7923號
                                    111年度偵字第7924號
                                    111年度偵緝字第592號
　　被　　　告　巳○○　男　36歲（民國00年0月00日生）
　　　　　　　　　　　　籍設臺北市○○區○○街00號(臺北
                          ○○○○○○○○○)
                        (現於法務部○○○○○○○執行中)
　　　　　　　　　　　　國民身分證統一編號：Z000000000號
上列被告因詐欺等案件，業經偵查終結，認應移請貴院刑事庭審
理111年度審金訴字第74號案件(達股)併案審理，茲敘述犯罪事
實、證據、所犯法條及併案理由如下：
　　　　犯罪事實
一、巳○○於民國105年間，因違反毒品危害防制條例案件，經臺灣
    桃園地方法院以106年度審簡字第99號判決判處有期徒刑5月確
    定，甫於107年7月9日執行完畢。詎仍不知悔改，其與「李可安
    」已預見將金融機構存款帳戶提供不詳之人使用，有可能幫助
    他人實施詐欺取財犯行，或以該帳戶掩飾或隱匿犯罪所得財物
    ，致使被害人及警方追查無門，竟仍不違背其本意，共同意
    圖為自己不法之所有，基於幫助詐欺取財及洗錢之犯意聯絡，
    先由巳○○於110年1月至4月間某日，在桃園市中壢區某處，當
    面將其所申辦之華南商業銀行帳號000000000000號（下稱本
    案華南帳戶）帳戶存摺、提款卡及密碼交給「李可安」，再
    由「李可安」於不詳時間、地點，以不詳方式提供予詐欺集團
    成員使用。嗣該詐欺集團成員取得本案華南帳戶後，即意圖
    為自己不法之所有，基於詐欺取財之犯意，於附表所示之時
    間，以附表所示之詐騙方式施以詐術，致辰○○、寅○○、宇○○
    、丑○○、黃○○、戌○○、宙○○、玄○○、天○○陷於錯誤，進而以
    附表所示之匯款方式，依指示轉帳、匯款至本案華南帳戶內
    ，被遭提領一空，因而造成財產上損失。嗣經辰○○、寅○○、
    宇○○、丑○○、黃○○、戌○○、宙○○、玄○○、天○○發現受騙，而
    報警處理，並經警循線查獲上情。案經楊宗錡訴由新北市政府
    警察局新莊分局報告臺灣新北地方檢察署陳請臺灣高等檢察
    署檢察長核轉本署偵辦。案經辰○○訴由桃園市政府警察局龜
    山分局報告；寅○○訴由高雄市政府警察局小港分局報告；宇
    ○○訴由桃園市政府警察局大溪分局報告；丑○○、黃○○、戌○○
    、宙○○、玄○○、天○○訴由桃園市政府警察局中壢分局報告臺
    灣士林地方檢查署陳請臺灣高等檢察署檢察長核轉本署偵辦
    。
二、證據清單及待證事實：
編號 證據名稱 待證事實 1 被告巳○○於警詢時、偵訊中所為之供述 其固坦承於上揭時間、地點將本案華南帳戶存摺、提款卡及密碼當面交給「李可安」，惟辯稱：「李可安」因遊玩博奕類遊戲，要買遊戲點數使用，便向伊借用本案華南銀行帳戶，伊不知道他會拿去給詐騙集團作為犯罪工具使用等語。 2 告訴人辰○○於警詢時所為之指訴 證明如附表編號1所示，其 遭詐欺集團詐騙之事實。 3 告訴人辰○○提供之對話紀錄、匯款紀錄  4 告訴人寅○○於警詢時所為之指訴 證明如附表編號2所示，其 遭詐欺集團詐騙之事實。 5 告訴人寅○○提供之匯款紀錄  6 告訴人宇○○於警詢時所為之指訴 證明如附表編號3所示，其 遭詐欺集團詐騙之事實。 7 告訴人宇○○提供之匯款紀錄  8 告訴人丑○○於警詢時所為之指訴 證明如附表編號4至6所示，其遭詐欺集團詐騙之事實。 9 告訴人丑○○提供之對話紀錄、匯款紀錄  10 告訴人黃○○於警詢時所為之指訴 證明如附表編號7所示，其 遭詐欺集團詐騙之事實。 11 告訴人黃○○提供之匯款紀錄  12 告訴人戌○○於警詢時所為之指訴 證明如附表編號8所示，其 遭詐欺集團詐騙之事實。 13 告訴人戌○○提供之匯款紀錄  14 告訴人宙○○於警詢時所為之指訴 證明如附表編號9所示，其 遭詐欺集團詐騙之事實。 15 告訴人宙○○提供之對話紀錄、匯款紀錄  16 告訴人玄○○於警詢時所為之指訴 證明如附表編號10所示，其 遭詐欺集團詐騙之事實。 17 告訴人玄○○提供之對話紀錄、匯款紀錄  18 告訴人天○○於警詢時所為之指訴 證明如附表編號11所示，其 遭詐欺集團詐騙之事實。 19 告訴人天○○提供之對話紀錄、匯款紀錄  20 內政部警政署反詐騙諮詢專線紀錄表、受理詐騙帳戶通報警示簡便格式表、受理刑事案件報案三聯單、受理各類案件紀錄表、金融機構聯防機制通報單(告訴人辰○○、寅○○、丑○○、黃○○、宙○○、玄○○、天○○) 證明如附表所示之款項，於 附表所示之時間轉帳至本案 華南帳戶之事實。 21 本案華南銀行帳戶客戶基本資料、帳戶交易明細表  
三、所犯法條：核被告所為，係犯刑法第30條第1項、洗錢防制
    法第14條第1項之幫助洗錢罪嫌及刑法第30條第1項前段、第
    339條第1項前段之幫助詐欺取財罪嫌。其一行為觸犯數罪名，
    請從一重處斷。又查被告前有如犯罪事實欄所載之論罪科刑及
    執行情形，有本署刑案資料查註紀錄表1份附卷可憑，其於徒刑
    執行完畢5年內，故意再犯本件有期徒刑以上之罪，為累犯，請
    參照司法院大法官解釋釋字第775號解釋意旨及刑法第47條之
    規定，審酌依累犯之規定加重其刑。
四、併案理由：
    查被告前因竊盜等罪嫌，經本署以110年度偵緝字第2124、212
    3號、110年度偵字第29589、31528、38154、41493、42371、4
    2448、42658、43962、43963號案件提起公訴，現由貴院以1
    11年度審金訴字第74號案件(達股)審理中，有起訴書及刑案資料
    查註記錄表各1份在卷足憑，而依被告於前案所述，本案所交
    付之本案華南帳戶與前開案件所交付之華南商業銀行帳戶(帳
    號000000000000號)係屬同一帳戶，是被告係以一提供帳戶
    之行為，提供本案帳戶，致數名被害人受騙，本案與前開案件
    具有想像競合犯之裁判上一罪關係，應為該案起訴之效力所
    及，請予以併案審理。
　　此　　致
臺灣桃園地方法院
中　　華　　民　　國　 111　　年　　2 　　月　　20　　日
　　  　　　　　　　　　　檢  察  官 
所犯法條
中華民國刑法第339條
（普通詐欺罪）
意圖為自己或第三人不法之所有，以詐術使人將本人或第三人之
物交付者，處 5 年以下有期徒刑、拘役或科或併科 50 萬元以
下罰金。
以前項方法得財產上不法之利益或使第三人得之者，亦同。
前二項之未遂犯罰之。
洗錢防制法第14條
有第二條各款所列洗錢行為者，處 7 年以下有期徒刑，併科新
臺幣 5 百萬元以下罰金。
前項之未遂犯罰之。
前二項情形，不得科以超過其特定犯罪所定最重本刑之刑。
附表
編號 告訴人 詐騙手法 匯款時間及金額 1 辰○○ 詐欺集團某成員於110年4月27日某時許，以網路交友軟體BEE Bar、網路通訊軟體LINE(下稱LINE)，向告訴人辰○○佯稱可使用投資網站摩根大通進行投資云云，致告訴人辰○○陷於錯誤，而按指示轉帳至本案華南帳戶內。 110年5月28日上午10時59分許，以網路匯款5萬元。 2 寅○○ 詐欺集團某成員於110年4月12日某時許，以網路交友網站SweetRing Pro(下稱Sweet)，向告訴人寅○○佯稱可使用大陸花旗虛擬貨幣投資平台進行投資云云，致告訴人寅○○陷於錯誤，而按指示轉帳至本案華南帳戶內。 110年5月28日上午10時41分許，以網路匯款4萬1,659元。 3 宇○○ 詐欺集團某成員於110年5月12日某時許，以網路交友軟體Chers、LINE，向告訴人宇○○佯稱可使用永利MACAU進行下注投資，利潤很好云云，致告訴人宇○○陷於錯誤，而按指示轉帳至本案華南帳戶內。 110年5月28日下午3時24分許，匯款3萬元。 4 丑○○ 詐欺集團某成員於110年5月2日某時許，以網路交友軟體派愛、LINE暱稱「陳建文」，向告訴人丑○○佯稱可使用新葡京投資平台進行投資獲利云云，致告訴人丑○○陷於錯誤，而按指示轉帳至本案華南帳戶內。 110年5月24日中午12時50分許，匯款6萬4,000元。 5   110年5月26日上午9時26分許，匯款10萬元。 6   110年5月26日上午9時27分許，匯款5萬元。 7 黃○○ 詐欺集團某成員於110年5月25日，佯以連卡佛電商平台，向告訴人黃○○佯稱可提供告訴人黃○○販賣名牌包，並可抽成獲利云云，致告訴人黃○○陷於錯誤，而按指示轉帳至本案華南帳戶內。 110年5月25日上午10時38分許，匯款3萬8,000元。 8 戌○○ 詐欺集團某成員於110年5月5日下午6時許，以LINE暱稱「阿雄」，向告訴人戌○○佯稱可購買外國彩券進行獲利云云，致告訴人戌○○陷於錯誤，而按指示轉帳至本案華南帳戶內。 110年5月26日上午10時16分許，匯款3萬元。 9 宙○○ 詐欺集團某成員於110年5月14日，以網路交友軟體牽手、LINE，向告訴人宙○○佯稱可使用新葡京投資平台進行投資獲利云云，致告訴人宙○○陷於錯誤，而按指示轉帳至本案華南帳戶內。 110年5月26日上午11時6分許，匯款5萬元。 10 玄○○ 詐欺集團某成員於110年4月中旬，以微信向告訴人玄○○佯稱可使用匯豐銀行進行投資獲利云云，致告訴人玄○○陷於錯誤，而按指示轉帳至本案華南帳戶內。 110年5月28日下午2時31分許，匯款2萬2,000元。 11 天○○ 詐欺集團某成員於110年5月18日，以Sweet、LINE，向告訴人天○○佯稱可使用佰祿金融博弈網站下注、投資云云，致告訴人天○○陷於錯誤，而按指示轉帳至本案華南帳戶內。 110年5月24日中午12時48分許，匯款5,000元。 
附件四：
臺灣桃園地方檢察署檢察官移送併辦意旨書
                                     111年度偵字第1982號
                                     111年度偵字第2544號
                                     111年度偵字第5544號
　　被　　　告　巳○○　男　36歲（民國00年0月00日生）
　　　　　　　　　　　　籍設臺北市○○區○○街00號(臺北                           ○○○○○○○○○)
                        (現於法務部○○○○○○○執行中)
　　　　　　　　　　　　國民身分證統一編號：Z000000000號
上列被告因詐欺等案件，業經偵查終結，認應移請貴院刑事庭審
理111年度審金訴字第74號案件(達股)併案審理，茲敘述犯罪事
實、證據、所犯法條及併案理由如下：
　　　　犯罪事實
一、巳○○於民國105年間，因違反毒品危害防制條例案件，經臺
    灣桃園地方法院以106年度審簡字第99號判決判處有期徒刑5
    月確定，甫於107年7月9日執行完畢。詎仍不知悔改，其與
    「李可安」已預見將金融機構存款帳戶提供不詳之人使用，
    有可能幫助他人實施詐欺取財犯行，或以該帳戶掩飾或隱匿
    犯罪所得財物，致使被害人及警方追查無門，竟仍不違背其
    本意，共同意圖為自己不法之所有，基於幫助詐欺取財及洗
    錢之犯意聯絡，先由巳○○於110年初，在其桃園市○○區○○路0
    段000巷00號4樓居所內，當面將其所申辦之華南商業銀行帳
    號000000000000號（下稱本案華南帳戶）帳戶存摺、提款卡
    及密碼交給「李可安」，再由「李可安」於不詳時間、地點
    ，以不詳方式提供予詐欺集團成員使用。嗣該詐欺集團成員
    取得本案華南帳戶後，即意圖為自己不法之所有，基於詐欺
    取財之犯意，於附表所示之時間，以附表所示之詐騙方式施
    以詐術，致Ｃ○○、庚○○、地○○陷於錯誤，進而以附表所示之
    匯款方式，依指示轉帳、匯款至本案華南帳戶內，被遭提領
    一空，因而造成財產上損失。嗣經Ｃ○○、庚○○、地○○發現受
    騙，而報警處理，並經警循線查獲上情。案經楊宗錡訴由新
    北市政府警察局新莊分局報告臺灣新北地方檢察署陳請臺灣
    高等檢察署檢察長核轉本署偵辦。案經Ｃ○○訴由臺中市政府
    警察局第六分局報告臺灣臺北地方檢查署陳請臺灣高等檢察
    署檢察長核轉本署；庚○○訴由臺中市政府警察局霧峰分局報
    告臺灣士林地方檢察署陳請臺灣高等檢察署檢察長核轉本署
    ；地○○訴由臺中市政府警察局第六分局報告偵辦。
二、證據清單及待證事實：
編號 證據名稱 待證事實 1 被告巳○○於警詢時、偵訊中所為之供述 其固坦承於上揭時間、地點將本案華南帳戶存摺、提款卡及密碼當面交給「李可安」，惟辯稱：「李可安」因遊玩博奕類遊戲，要買遊戲點數使用，便向伊借用本案華南銀行帳戶，伊不知道他會拿去給詐騙集團作為犯罪工具使用等語。 2 告訴人Ｃ○○於警詢時所為之指訴 證明如附表編號1所示，其遭詐欺集團詐騙之事實。 3 告訴人Ｃ○○所提供之對話紀錄與匯款憑證  4 告訴人庚○○於警詢時所為之指訴 證明如附表編號2所示，其遭詐欺集團詐騙之事實。 5 告訴人庚○○所提供之對話紀錄與匯款憑證  6 告訴人地○○於警詢時所為之指訴 證明如附表編號2所示，其遭詐欺集團詐騙之事實。 7 告訴人地○○所提供之匯款憑證  8 內政部警政署反詐騙諮詢專線紀錄表、受理詐騙帳戶通報警示簡便格式表、受理刑事案件報案三聯單、受理各類案件紀錄表、金融機構聯防機制通報單(告訴人Ｃ○○、庚○○、地○○) 證明如附表所示之款項，於附表所示之時間轉帳至本案華南帳戶之事實。 9 本案華南銀行帳戶客戶基本資料、帳戶交易明細表  
三、所犯法條：核被告所為，係犯刑法第30條第1項、洗錢防制
    法第14條第1項之幫助洗錢罪嫌及刑法第30條第1項前段、第
    339條第1項前段之幫助詐欺取財罪嫌。其一行為觸犯數罪名
    ，請從一重處斷。又查被告前有如犯罪事實欄所載之論罪科刑
    及執行情形，有本署刑案資料查註紀錄表1份附卷可憑，其於徒
    刑執行完畢5年內，故意再犯本件有期徒刑以上之罪，為累犯，
    請參照司法院大法官解釋釋字第775號解釋意旨及刑法第47條
    之規定，審酌依累犯之規定加重其刑。
四、併案理由：
    查被告前因竊盜等罪嫌，經本署以110年度偵緝字第2124、2
    123號、110年度偵字第29589、31528、38154、41493、4237
    1、42448、42658、43962、43963號案件提起公訴，現由貴
    院以111年度審金訴字第74號案件(達股)審理中，有起訴書
    及刑案資料查註記錄表各1份在卷足憑，而依被告於前案所
    述，本案所交付之本案華南帳戶與前開案件所交付之華南商
    業銀行帳戶(帳號000000000000號)係屬同一帳戶，是被告係
    以一提供帳戶之行為，提供本案帳戶，致數名被害人受騙，
    本案與前開案件具有想像競合犯之裁判上一罪關係，應為該
    案起訴之效力所及，請予以併案審理。
　　此　　致
臺灣桃園地方法院
中　　華　　民　　國　 111　　年　　2 　　月　　12　　日
　　  　　　　　　　　　　　　檢  察  官 
所犯法條：
中華民國刑法第339條
（普通詐欺罪）
意圖為自己或第三人不法之所有，以詐術使人將本人或第三人之
物交付者，處 5 年以下有期徒刑、拘役或科或併科 50 萬元以
下罰金。
以前項方法得財產上不法之利益或使第三人得之者，亦同。
前二項之未遂犯罰之。
洗錢防制法第14條
有第二條各款所列洗錢行為者，處 7 年以下有期徒刑，併科新
臺幣 5 百萬元以下罰金。
前項之未遂犯罰之。
前二項情形，不得科以超過其特定犯罪所定最重本刑之刑。
附表
編號 告訴人 詐騙手法 匯款時間及金額 1 Ｃ○○ 詐欺集團某成員於110年5月6日某時許，以網路社群網站臉書(下稱臉書)向告訴人Ｃ○○佯稱其為網路金沙娛樂數據部經理，可提供內線供告訴人Ｃ○○由玩賭博網站，藉此獲利云云，致告訴人Ｃ○○陷於錯誤，而按指示轉帳至本案華南帳戶內。 110年5月28日上午11時41分許，轉帳1萬元 2 庚○○ 詐欺集團某成員於110年5月13日某時許，以臉書暱稱「趙明傑」、網路通訊軟體LINE(下稱LINE)暱稱「勇往直前」，向告訴人庚○○佯稱可投注期香港分公司，彩池累積金額高達19億多云云，致告訴人庚○○陷於錯誤，而按指示轉帳至本案華南帳戶內。 110年5月28日下午1時50分許，匯款11萬4,000元 3 地○○ 詐欺集團某成員於110年4月27日某時許，以LINE暱稱「心中所想」、「九州國際」，向告訴人地○○佯稱可投資美金獲利，但需要先充值云云，致告訴人地○○陷於錯誤，而按指示轉帳至本案華南帳戶內。 110年5月28日下午1時20分許，匯款15萬元 
附件五：
臺灣桃園地方檢察署檢察官移送併辦意旨書
                                     111年度偵字第8554號
　　被　　　告　巳○○　男　36歲（民國00年0月00日生）
　　　　　　　　　　　　籍設臺北市○○區○○街00號(臺北                           ○○○○○○○○○)
                        (現於法務部○○○○○○○執行中)
　　　　　　　　　　　　國民身分證統一編號：Z000000000號
上列被告因詐欺等案件，業經偵查終結，認應移請貴院刑事庭審
理111年度審金訴字第74號案件(達股)併案審理，茲敘述犯罪事
實、證據、所犯法條及併案理由如下：
　　　　犯罪事實
一、巳○○於民國105年間，因違反毒品危害防制條例案件，經臺
    灣桃園地方法院以106年度審簡字第99號判決判處有期徒刑5
    月確定，甫於107年7月9日執行完畢。詎仍不知悔改，其與
    「李可安」已預見將金融機構存款帳戶提供不詳之人使用，
    有可能幫助他人實施詐欺取財犯行，或以該帳戶掩飾或隱匿
    犯罪所得財物，致使被害人及警方追查無門，竟仍不違背其
    本意，共同意圖為自己不法之所有，基於幫助詐欺取財及洗
    錢之犯意聯絡，先由巳○○於110年初，在其桃園市○○區○○路0
    段000巷00號4樓居所內，當面將其所申辦之華南商業銀行帳
    號000000000000號（下稱本案華南帳戶）帳戶存摺、提款卡
    及密碼交給「李可安」，再由「李可安」於不詳時間、地點
    ，以不詳方式提供予詐欺集團成員使用。嗣該詐欺集團成員
    取得本案華南帳戶後，即意圖為自己不法之所有，基於詐欺
    取財之犯意，於110年5月初，以網路通訊軟體LINE，向未○○
    佯稱可購買香港公司未上市股票，投資獲利云云，致未○○陷
    於錯誤，進而於110年5月28日下午1時24分許、同日時25分
    許，依指示匯款新臺幣(下同)5萬元、2萬8,000元至本案華
    南帳戶內，被遭提領一空，因而造成財產上損失。嗣經未○○
    發現受騙，而報警處理，並經警循線查獲上情。案經未○○訴
    由新北市政府警察局林口分局報告臺灣臺北地方檢察署陳請
    臺灣高等檢察署檢察長核轉本署偵辦。
二、證據清單及待證事實：
編號 證據名稱 待證事實 1 告訴人未○○於警詢時所為之指訴 證明其於上揭時間遭詐欺集團詐騙之事實。 2 告訴人未○○提供之匯款憑證  3 內政部警政署反詐騙諮詢專線紀錄表、受理詐騙帳戶通報警示簡便格式表、受理刑事案件報案三聯單、受理各類案件紀錄表、金融機構聯防機制通報單(告訴人未○○) 證明其於上揭時間，匯款5萬元、2萬8,000元至本案華南帳戶之事實。 4 本案華南銀行帳戶客戶基本資料、帳戶交易明細表  
三、所犯法條：核被告所為，係犯刑法第30條第1項、洗錢防制
    法第14條第1項之幫助洗錢罪嫌及刑法第30條第1項前段、第
    339條第1項前段之幫助詐欺取財罪嫌。其一行為觸犯數罪名
    ，請從一重處斷。又查被告前有如犯罪事實欄所載之論罪科刑
    及執行情形，有本署刑案資料查註紀錄表1份附卷可憑，其於徒
    刑執行完畢5年內，故意再犯本件有期徒刑以上之罪，為累犯，
    請參照司法院大法官解釋釋字第775號解釋意旨及刑法第47條
    之規定，審酌依累犯之規定加重其刑。
四、併案理由：
    查被告前因竊盜等罪嫌，經本署以110年度偵緝字第2124、2
    123號、110年度偵字第29589、31528、38154、41493、4237
    1、42448、42658、43962、43963號案件提起公訴，現由貴
    院以111年度審金訴字第74號案件(達股)審理中，有起訴書
    及刑案資料查註記錄表各1份在卷足憑，而依被告於前案所
    述，本案所交付之本案華南帳戶與前開案件所交付之華南商
    業銀行帳戶(帳號000000000000號)係屬同一帳戶，是被告係
    以一提供帳戶之行為，提供本案帳戶，致數名被害人受騙，
    本案與前開案件具有想像競合犯之裁判上一罪關係，應為該
    案起訴之效力所及，請予以併案審理。
　　此　　致
臺灣桃園地方法院
中　　華　　民　　國　 111　　年　　2 　　月　　23　　日
　　  　　　　　　　　　　檢  察  官 
所犯法條
中華民國刑法第339條
（普通詐欺罪）
意圖為自己或第三人不法之所有，以詐術使人將本人或第三人之
物交付者，處 5 年以下有期徒刑、拘役或科或併科 50 萬元以
下罰金。
以前項方法得財產上不法之利益或使第三人得之者，亦同。
前二項之未遂犯罰之。
洗錢防制法第14條
有第二條各款所列洗錢行為者，處 7 年以下有期徒刑，併科新
臺幣 5 百萬元以下罰金。
前項之未遂犯罰之。
前二項情形，不得科以超過其特定犯罪所定最重本刑之刑。

附件六：
臺灣臺中地方檢察署檢察官移送併辦意旨書      辭股
                                     111年度偵字第8755號
　　被　　　告　巳○○　男　36歲（民國00年0月00日生）
　　　　　　　　　　　　籍設臺北市○○區○○街00號3樓之1
　　　　　　　　　　　　(臺北○○○○○○○○○)
                        現居桃園市○○區○○路000號
                        (現於法務部○○○○○○○執行中)
　　　　　　　　　　　　國民身分證統一編號：Z000000000號
上列被告因詐欺等案件，業經偵查終結，認應移請貴院刑事庭審
理111年度審金訴字第74號案件(達股)併案審理，茲敘述犯罪事
實、證據、所犯法條及併案理由如下：
　　　　犯罪事實
一、巳○○與「李可安」已預見將金融機構存款帳戶提供不詳之人使用
    ，有可能幫助他人實施詐欺取財犯行，或以該帳戶掩飾或隱匿
    犯罪所得財物，致使被害人及警方追查無門，竟仍不違背其
    本意，共同意圖為自己不法之所有，基於幫助詐欺取財及洗
    錢之犯意聯絡，先由巳○○於民國110年1月至4月間某日，在桃
    園市中壢區某處，當面將其所申辦之華南商業銀行帳號00000
    0000000號（下稱華南銀行帳戶）帳戶存摺、提款卡及密碼
    交給真實姓名年籍不詳、自稱「李可安」之人，再由「李可安
    」於不詳時間、地點，以不詳方式提供予詐欺集團成員使用。
    嗣該詐欺集團成員取得本案華南帳戶後，即意圖為自己不法
    之所有，基於詐欺取財、洗錢之犯意聯絡，於110年5月7日
    起，於IPAIR交友網站自稱「林曉正」，並以通訊軟體LINE
    暱稱「林曉正」與申○○聯繫，佯稱已破解百祿博奕遊戲平台
    系統，遊說申○○登入該遊戲把玩，申○○依網站指示銀行帳戶
    匯款把玩獲利後，欲提領現金時，該集團成員乃以操作錯誤
    、帳戶遭盜用、帳戶異常，導致帳戶遭凍結，需儲值保證金
    來解除帳戶云云，致使申○○陷於錯誤，於110年5月24日中午
    12時26分許，在臺中市○區○○路000號台新國際商業銀行民權
    分行，匯款新臺幣27萬5000元至巳○○上開華南銀行帳戶。嗣
    申○○察覺有異，方知受騙，而報警循線查獲上情。案經申○○
    訴由新北市政府警察局三重分局報告偵辦。
二、證據：
    （一）告訴人申○○於警詢之證述。
    （二）告訴人提供之LINE對話紀錄、台新國際商業銀行國內
          匯款申請書、被告開立之華南商業銀行個人資料、交
          易明細。
三、所犯法條：刑法第30條第1項前段、洗錢防制法第14條第1項
    之幫助洗錢及刑法第30條第1項前段、第339條第1項之幫助
    詐欺取財等罪嫌。
四、併辦理由：被告巳○○前因竊盜、詐欺等罪嫌，經臺灣桃園地
    方檢察署檢察官以110年度偵緝字第2124、2123號、110年度偵字
    第29589、31528、38154、41493、42371、42448、42658、4
    3962、43963號案件提起公訴，現由貴院以111年度審金訴字第7
    4號案件(達股)審理中，有起訴書及刑案資料查註紀錄表各1份
    在卷足憑。核本案被告所為與前開案件之幫助詐欺取財、幫
    助洗錢事實，係交付同一帳戶供他人使用，而造成數被害人
    遭詐騙之結果，同時侵害數人之個人法益，係一行為觸犯數
    罪名之想像競合犯，為法律上之同一案件，依審判不可分之
    法理，爰移請併案審理。
　　此　　致
臺灣桃園地方法院
中　　華　　民　　國　 111　　年　　3 　　月　　 7　　日
      　　　　　　　　　　　　檢  察  官　李毓珮
附件七：
臺灣士林地方檢察署檢察官併辦意旨書
                                     111年度偵字第6276號
                                     111年度偵字第6277號
　　被　　　告　巳○○　男　36歲（民國00年0月00日生）
　　　　　　　　　　　　籍設臺北市○○區○○街00號（臺北                            ○○○○○○○○○）
                        現居桃園市○○區○○路0段000巷00                          號4樓
                       （現另案於法務部○○○○○○○執                          行中）
　　　　　　　　　　　　國民身分證統一編號：Z000000000號
上列被告因詐欺案件，業經偵查終結，認應移請臺灣桃園地方法
院併案審理，茲將併案意旨敘述如下：
一、聲請起訴案件之犯罪事實及審理情況：
（一）聲請起訴案號：臺灣桃園地方檢察署110年度偵緝字第212
      4號、第2123號、110年度偵字第29589號、第31528號、第
      38154號、第41493號、42371號、42448號、42658號、439
      62號、43963號
（二）審理案號：臺灣桃園地方法院111年度審金訴字第74號
（三）原起訴事實：被告與「李可安」已預見將金融機構存款帳
      戶提供不詳之人使用，有可能幫助他人實施詐欺取財犯行
      ，或以該帳戶掩飾或隱匿犯罪所得財物，致使被害人及警
      方追查無門，竟仍不違背其本意，共同基於幫助詐欺取財
      及洗錢之不確定故意，先由被告於110年初，在其桃園市○○區○○路0段000巷00號4樓居所內，當面將其所申辦之華南
      商業銀行帳號000000000000號（下稱本案華南帳戶）帳戶
      存摺、提款卡及密碼交給「李可安」，再由「李可安」於
      不詳時間、地點，以不詳方式提供予詐欺集團成員使用。
      嗣該詐欺集團成員取得本案華南帳戶後，即意圖為自己不
      法之所有，基於詐欺取財之犯意，於民國110年5月間，以
      詐騙方式施以詐術，致亥○○、丁○○、Ｂ○○、癸○○陷於錯誤
      ，進而依指示轉帳匯款至本案華南帳戶內，並遭提領一空
      ，因而造成財產上損失。被告涉有刑法第30條第2項、第3
      39條第1項之幫助詐欺取財及洗錢防制法第14條第1項之幫
      助洗錢罪嫌。
二、移請併案審理之犯罪事實：被告巳○○預見將金融機構存款帳
    戶提供不詳之人使用，有可能幫助他人實施詐欺取財犯行，
    或以該帳戶掩飾或隱匿犯罪所得財物，致使被害人及警方追
    查無門，竟仍不違背其本意，共同基於幫助詐欺取財及洗錢
    之不確定故意，於110年初，在其桃園市○○區○○路0段000巷0
    0號4樓居所內，將其所申辦之華南銀行帳號000000000000號
    帳戶存摺、提款卡及密碼交給詐騙集團成員，嗣該詐欺集團
    成員取得本案華南帳戶後，即意圖為自己不法之所有，基於
    詐欺取財之犯意，於民國110年5月間，以詐騙方式施以詐術
    ，致丙○○、卯○○陷於錯誤，進而依指示轉帳匯款至本案華南
    帳戶內，並遭提領一空，因而造成財產上損失。
三、認定併案事實所憑之證據資料：被害人丙○○、卯○○之供述、
    被告華南銀行帳戶開戶資料及交易明細、LINE通訊對話紀錄
    等在卷。
四、原起訴事實與併案事實之關係：本件併案之犯罪事實，與前
    開已起訴案件為同一帳戶，爰請依法併案審理。
　　此　致
臺灣桃園地方法院
中　　華　　民　　國　 111　　年　　3 　　月　　14　　日
                              檢  察  官  陳家美
本件正本證明與原本無異
中　　華　　民　　國　 111　　年　　3 　　月　　16　　日
                              書  記  官  陳雅琳
附件八：　
臺灣士林地方檢察署檢察官併辦意旨書
                                  111年度少連偵字第78號
                                  111年度偵字第7504號
                                             第7505號
    被 　　告　巳○○　男　36歲（民國00年0月00日生）
　　　　　　　　　　　籍設臺北市○○區○○街00號（臺北                        ○○○○○○○○○）
                      現居桃園市○○區○○路0段000巷00                       號4樓
                     （現另案於法務部○○○○○○○執                          行中）
　　 　　　　　　　　　國民身分證統一編號：Z000000000號
上列被告因詐欺案件，業經偵查終結，認應移請臺灣桃園地方法
院併案審理，茲將併案意旨敘述如下：
一、聲請起訴案件之犯罪事實及審理情況：
（一）聲請起訴案號：臺灣桃園地方檢察署110年度偵緝字第212
      4號、第2123號、110年度偵字第29589號、第31528號、第
      38154號、第41493號、42371號、42448號、42658號、439
      62號、43963號
（二）審理案號：臺灣桃園地方法院111年度審金訴字第74號
（三）原起訴事實：被告與「李可安」已預見將金融機構存款帳
      戶提供不詳之人使用，有可能幫助他人實施詐欺取財犯行
      ，或以該帳戶掩飾或隱匿犯罪所得財物，致使被害人及警
      方追查無門，竟仍不違背其本意，共同基於幫助詐欺取財
      及洗錢之不確定故意，先由被告於110年初，在其桃園市○○區○○路0段000巷00號4樓居所內，當面將其所申辦之華南
      商業銀行帳號000000000000號（下稱本案華南帳戶）帳戶
      存摺、提款卡及密碼交給「李可安」，再由「李可安」於
      不詳時間、地點，以不詳方式提供予詐欺集團成員使用。
      嗣該詐欺集團成員取得本案華南帳戶後，即意圖為自己不
      法之所有，基於詐欺取財之犯意，於民國110年5月間，以
      詐騙方式施以詐術，致亥○○、丁○○、Ｂ○○、癸○○陷於錯誤
      ，進而依指示轉帳匯款至本案華南帳戶內，並遭提領一空
      ，因而造成財產上損失。被告涉有刑法第30條第2項、第3
      39條第1項之幫助詐欺取財及洗錢防制法第14條第1項之幫
      助洗錢罪嫌。
二、移請併案審理之犯罪事實：被告巳○○預見將金融機構存款帳
    戶提供不詳之人使用，有可能幫助他人實施詐欺取財犯行，
    或以該帳戶掩飾或隱匿犯罪所得財物，致使被害人及警方追
    查無門，竟仍不違背其本意，基於幫助詐欺取財及洗錢之不
    確定故意，於110年初，在其桃園市○○區○○路0段000巷00號4
    樓居所內，將其所申辦之華南銀行帳號000000000000號帳戶
    存摺、提款卡及密碼交給詐騙集團成員，嗣該詐欺集團成員
    取得本案華南帳戶後，即意圖為自己不法之所有，基於詐欺
    取財之犯意，於民國110年5月間，以假投資等詐騙方式，詐
    騙Ａ○○、午○○、子○○、酉○○等人，致伊等陷於錯誤，進而依
    指示轉帳匯款至本案華南帳戶內，並遭提領一空，因而造成
    財產上損失。
三、認定併案事實所憑之證據資料：被害人Ａ○○、午○○、子○○、
    酉○○之供述、被告華南銀行帳戶開戶資料及交易明細、LINE
    通訊對話紀錄等在卷。
四、原起訴事實與併案事實之關係：本件併案之犯罪事實，與前
    開已起訴案件為法律上同一案件，爰請依法併案審理。
　　此　致
臺灣桃園地方法院
中　　華　　民　　國　 111　　年　　4 　　月　　6 　　日
                              檢  察  官  陳家美
本件正本證明與原本無異
中　　華　　民　　國　 111　　年　　4 　　月　　12　　日
                              書  記  官  陳雅琳